【裁判字號】    99,審訴,1247
【裁判日期】    990615
【裁判案由】    毒品危害防制條例
【裁判全文】
臺灣高雄地方法院刑事判決             99年度審訴字第674號
公  訴  人  臺灣高雄地方法院檢察署檢察官
被      告  甲○○
上列被告因違反毒品危害防制條例案件，經檢察官提起公訴（99
年度毒偵字第215 號、第735 號、第899 號），由本院合併審理
，被告就被訴事實為有罪之陳述，經告知簡式審判程序之旨，並
聽取被告與公訴人之意見後，本院合議庭裁定由受命法官獨任進
行簡式審判程序，本院判決如下：
    主  文
甲○○犯如附表所示之陸罪，各處如附表所示之刑。應執行有期
徒刑年，扣案如附表編號1 所示之第一級毒品海洛因壹包、附
表編號4 及編號6 所示之第二級毒品甲基安非他命共貳包均沒收
銷燬之，扣案如附表編號2 所示之物均沒收。
    事  實
一、甲○○前因施用毒品案件，經本院以94年度毒聲字第1871號
    裁定送觀察、勒戒後，因認有繼續施用毒品傾向，再經本院
    以94年度毒聲字第2230號裁定令入戒治處所施以強制戒治，
    於民國95年6 月23日執行完畢釋放，並經臺灣高雄地方法院
    檢察署檢察官以95年度戒毒偵字第291 號為不起訴處分確定
    。另前因違反麻醉藥品管理條例、藥事法等案件，經本院以
    83年度易字第3169號、83年度訴字第2070號、83年度訴字第
    2562號判決分別判處有期徒刑10月、5 年6 月、8 月確定，
    上開3 罪復經裁定定應執行刑為有期徒刑6 年10月確定（下
    稱第1 案），於86年4 月10日第1 次假釋付保護管束。復於
    第1 次假釋期間又因違反麻醉藥品管理條例等案件，分別經
    本院以86年度易字第7007號判決判處有期徒刑10月確定，及
    經臺灣高等法院臺南分院以87年度上易字第421 號判決判處
    有期徒刑5 年4 月確定，上開2 罪復經裁定定應執行刑為有
    期徒刑6 年確定（下稱第2 案），前開第1 次假釋亦遭撤銷
    ，接續執行殘刑3 年8 月又28日，於92年10月29日第2 次縮
    短刑期假釋付保護管束。再於第2 次假釋期間因詐欺案件，
    經臺灣高等法院高雄分院以96年度上訴字第1486號判決判處
    有期徒刑9 月確定（下稱第3 案），第1 案與第2 案嗣經裁
    定減刑並定應執行刑，分別為有期徒刑6 年2 月、5 年8 月
    確定，前開第2 次假釋亦遭撤銷，接續執行殘刑2 年3 月又
    18日，與上開第3 案接續執行，於98年3 月11日縮刑期滿執
    行完畢。
二、甲○○明知海洛因及甲基安非他命業經公告分別列為毒品危
    害防制條例第2 條第2 項第1 款、第2 款之第一、二級毒品
    ，不得非法持有、施用，竟於強制戒治執行完畢釋放後5 年
    內，基於施用第一級毒品海洛因及第二級毒品甲基安非他命
    之犯意，分別於附表編號1 、3 、5 所示時地，以上開各編
    號所示之方法，施用第一級毒品海洛因各1 次；於附表編號
    2 、4 、6 所示時地，以上開各編號所示之方法，施用第二
    級毒品甲基安非他命各1 次，嗣經警分別查獲（施用之時間
    、地點、方式、查獲時地、扣得物品均如附表所示）。
三、案經高雄市政府警察局三民第一分局、高雄市政府警察局左
    營分局、三民第二分局先後移送臺灣高雄地方法院檢察署檢
    察官偵查起訴。
    理  由
一、被告甲○○所犯係死刑、無期徒刑、最輕本刑為3 年以上有
    期徒刑以外之罪，其於準備程序就前揭被訴事實為有罪之陳
    述，經受命法官告知簡式審判程序之旨，並聽取其與公訴人
    意見後，本院認無不得或不宜改依簡式審判程序進行之處，
    爰依刑事訴訟法第273 條之1 第1 項、第284 條之1 ，裁定
    本件由受命法官獨任進行簡式審判程序，合先敘明。
二、上揭事實，業據被告於本院審理時坦承不諱，且其先後3 次
    為警採集尿液，檢驗結果均呈嗎啡即海洛因代謝物及甲基安
    非他命陽性反應，此有高雄市立凱旋醫院出具之濫用藥物尿
    液檢驗報告3 紙在卷可稽。又扣案如附表編號1 所示之白粉
    1 包，送經檢驗結果，確含第一級毒品海洛因成分，附表編
    號4 、編號6 所示之晶體共2 包，確均呈甲基安非他命陽性
    反應，此有高雄市立凱旋醫院濫用藥物成品檢驗鑑定書1 紙
    、正修科技大學超微量研究科技中心檢驗報告檢驗報告2 紙
    在卷可考。此外，並有玻璃球2 個、塑膠剷管2 支、第一級
    毒品海洛因1 包及第二級毒品甲基安非他命2 包扣案可資佐
    證。被告上開自白與事實相符，自可採為認定事實之證據。
    綜上，被告確有施用第一級毒品海洛因、第二級毒品甲基安
    非他之犯行，均堪認定。
三、按觀察、勒戒或強制戒治執行完畢釋放後，5 年內再犯第10
    條施用毒品之罪者，檢察官或少年法院（地方法院少年法庭
    ）應依法追訴或裁定交付審理，毒品危害防制條例第23條第
    2 項定有明文。本件被告前因施用毒品案件，經本院裁定送
    觀察、勒戒後，因認有繼續施用毒品之傾向，再經本院裁定
    令入戒治處所施以強制戒治，於95年6 月23日執行完畢釋放
    ，並由臺灣高雄地方法院檢察署檢察官以95年度戒毒偵字第
    291 號為不起訴處分確定，此有臺灣高等法院被告前案紀錄
    表1 份附卷可參，其於強制戒治執行完畢釋放後，5 年內再
    犯附表所示施用毒品案件，依前開說明，應依法追訴。本件
    事證明確，被告犯行洵堪認定，應予依法論科。
四、核被告就附表編號1 、編號3 、編號5 所為，均係犯毒品危
    害防制條例第10條第1 項施用第一級毒品罪；就附表編號2
    、編號4 、編號6 所為，則係犯同條例第10條第2 項施用第
    二級毒品罪。被告上開持有第一、二級毒品進而施用，持有
    之低度行為各為其施用之高度行為所吸收，均不另論持有毒
    品之罪。被告所犯上開6 罪，時間有異，犯意各別，行為互
    殊，應予分論併罰。至公訴意旨認被告附表編號1 所示之犯
    行，尚涉犯持有第一級毒品罪嫌，容有誤會，附此敘明。又
    被告前有如事實欄所載犯罪科刑及執行情形，有上開前案紀
    錄表在卷可按，其於受徒刑執行完畢後，5 年以內故意再犯
    本件有期徒刑以上6 罪，均為累犯，應依刑法第47條第1 項
    規定，各加重其刑。本院審酌被告前曾因施用毒品案件，經
    送觀察、勒戒及強制戒治，仍犯本件施用毒品罪，顯見其自
    制力不足，尚未能戒絕毒癮，實有不該；惟念其施用毒品乃
    自戕一己之身體健康，尚未對他人造成危害，犯後坦承犯行
    等一切情狀，分別量處如主文所示之刑，並定其應執行刑。
五、扣案如附表編號1 所示之白粉及編號4 、編號6 所示之晶體
    ，確含第一級毒品海洛因或第二級毒品甲基安非他命之成分
    ，業已認明如前，爰依毒品危害防制條例第18條第1 項前段
    之規定，於其所犯附表編號所示罪刑項下分別諭知沒收銷燬
    。又鑑定單位一般係以傾倒之方式，將包裝袋內之毒品倒出
    而與包裝袋分離而稱重，必要時，輔以刮杓刮取袋內毒品，
    然無論依何種方式分離，包裝袋內均有極微量之毒品殘留，
    業經法務部調查局以93年3 月19日調科壹字第09300113060
    號函釋在案，並為本院職務上已知之事實，足認本件用以包
    覆扣案海洛因或甲基安非他命之包裝袋，其內含有極微量之
    毒品殘留而無法析離，應整體視為扣案之毒品，不問屬於犯
    人與否，俱依前開規定併予沒收銷燬之。至於鑑驗耗用之毒
    品既已滅失，自無庸宣告沒收銷燬，附此敘明。又扣案如附
    表編號2 所示玻璃球2 個、塑膠剷管2 支均為被告所有、供
    其所犯附表編號2 施用甲基安非他命犯行所用之物，經被告
    自承於卷，應依刑法第38條第1 項第2 款規定，於其所犯附
    表編號2 施用第二級毒品罪刑項下諭知沒收。
據上論斷，應依刑事訴訟法第273 條之1 第1 項、第299 條第1
項前段，毒品危害防制條例第10條第1 項、第2 項、第18條第1
項前段，刑法第11條、第47條第1 項、第51條第5 款、第9 款、
第38條第1 項第2 款，判決如主文。
本案經檢察官黃齡慧到庭執行職務。
中    華    民    國    99    年    6     月    15    日
                  刑事第十庭  法  官  楊佩蓉
以上正本證明與原本無異。
如不服本判決應於收受送達後10日內向本院提出上訴書狀，並應
敘述具體理由；如未敘述上訴理由者，應於上訴期間屆滿後20日
內向本院補提理由書（均須按他造當事人之人數附繕本）「切勿
逕送上級法院」。
中    華    民    國    99    年    6     月    15    日
                              書記官  陳蓉柔
附錄本案判決論罪科刑法條：
毒品危害防制條例第10條
施用第一級毒品者，處6 月以上5 年以下有期徒刑。
施用第二級毒品者，處3 年以下有期徒刑。
 附表：
┌──┬────┬─────┬─────┬──────────┬─────────┬──────┐
│編號│犯罪時間│犯罪地點  │犯罪方法  │查獲時地            │所犯之罪及宣告刑  │本院案號    │
│    │        │          │          │                    │                  │（偵查案號）│
├──┼────┼─────┼─────┼──────────┼─────────┼──────┤
│ 1  │98年11月│高雄市楠梓│以將海洛因│於98年11月26日14時25│甲○○犯施用第一級│99年度審訴字│
│    │25日22時│區○○街15│摻入香菸點│分許，經警持搜索票前│毒品罪，累犯，處有│第674 號（99│
│    │許      │6 號住處  │燃後施用之│往甲○○前開住處執行│期徒刑拾月，扣案之│年度毒偵字第│
│    │        │          │方式施用第│搜索，並當場扣得其所│第一級毒品海洛因壹│215 號）    │
│    │        │          │一級毒品海│有之第一級毒品海洛因│包（驗前淨重零點零│            │
│    │        │          │洛因1 次  │1 包（驗前淨重0.024 │貳肆公克、驗後淨重│            │
│    │        │          │          │公克、驗後淨重0.017 │零點零壹柒公克）沒│            │
│    │        │          │          │公克），復經其同意採│收銷毀之。        │            │
│    │        │          │          │集尿液送驗，檢驗結果│                  │            │
│    │        │          │          │呈嗎啡及甲基安非他命│                  │            │
│    │        │          │          │陽性反應，始悉上情。│                  │            │
├──┼────┼─────┼─────┼──────────┼─────────┼──────┤
│ 2  │98年11月│同上      │以將甲基安│查獲時地同上，並扣得│甲○○犯施用第二級│同上        │
│    │23日某時│          │非他命置於│甲○○所有供施用第二│毒品罪，累犯，處有│            │
│    │許      │          │玻璃球吸食│級毒品甲基安非他命所│期徒刑肆月，扣案之│            │
│    │        │          │器內用火燒│用之玻璃球2 個、塑膠│玻璃球貳個及塑膠剷│            │
│    │        │          │烤產生煙霧│剷管2 支。          │管貳支均沒收。    │            │
│    │        │          │吸食之方式│                    │                  │            │
│    │        │          │施用第二級│                    │                  │            │
│    │        │          │毒品甲基安│                    │                  │            │
│    │        │          │非他命1 次│                    │                  │            │
├──┼────┼─────┼─────┼──────────┼─────────┼──────┤
│ 3  │99年1 月│同上      │以將海洛因│於99年1 月7 日11時30│甲○○犯施用第一級│99年度審訴字│
│    │4 日某時│          │摻入香菸點│分許，在其住處前，因│毒品罪，累犯，處有│第1247號（99│
│    │許      │          │燃後施用之│行跡可疑為警盤查，徵│期徒刑拾月。      │年度毒偵字第│
│    │        │          │方式施用第│得其同意採集尿液送驗│                  │735 號）    │
│    │        │          │一級毒品海│，檢驗結果呈嗎啡及甲│                  │            │
│    │        │          │洛因1 次  │基安非他命陽性反應。│                  │            │
├──┼────┼─────┼─────┼──────────┼─────────┼──────┤
│ 4  │99年1月6│同上      │以將甲基安│查獲時地同上，並為警│甲○○犯施用第二級│同上        │
│    │日22時許│          │非他命置於│當場扣得甲○○所有之│毒品罪，累犯，處有│            │
│    │        │          │玻璃球吸食│第二級毒品甲基安非他│期徒刑肆月，扣案之│            │
│    │        │          │器內用火燒│命1 包（驗前淨重1112│第二級毒品甲基安非│            │
│    │        │          │烤產生煙霧│.7毫克、驗餘淨重1102│他命壹包（驗前淨重│            │
│    │        │          │吸食之方式│.7 毫克）。         │壹壹壹貳點柒毫克、│            │
│    │        │          │施用第二級│                    │驗餘淨重壹壹零貳點│            │
│    │        │          │毒品甲基安│                    │柒毫克）沒收銷燬之│            │
│    │        │          │非他命1 次│                    │。                │            │
├──┼────┼─────┼─────┼──────────┼─────────┼──────┤
│ 5  │99年1 月│同上      │以將海洛因│於99年1 月15日16時50│甲○○犯施用第一級│99年度審訴字│
│    │12日某時│          │命摻入香菸│分許，在高雄市三民區│毒品罪，累犯，處有│第1247號（99│
│    │許      │          │內點燃之方│十全一路191號前，因 │期徒刑拾月。      │年度毒偵字第│
│    │        │          │式施用第一│行跡可疑為警盤查，徵│                  │899 號）    │
│    │        │          │級毒品海洛│得其同意採集尿液送驗│                  │            │
│    │        │          │因1 次    │，檢驗結果呈嗎啡及甲│                  │            │
│    │        │          │          │基安非他命陽性反應。│                  │            │
├──┼────┼─────┼─────┼──────────┼─────────┼──────┤
│ 6  │99年1 月│同上      │以將甲基安│查獲時地同上，並為警│甲○○犯施用第二級│同上        │
│    │15日8 時│          │非他命置於│扣得甲○○所有之第二│毒品罪，累犯，處有│            │
│    │許      │          │玻璃球吸食│級毒品甲基安非他命1 │期徒刑肆月，扣案之│            │
│    │        │          │器內用火燒│包（驗前淨重103.9 毫│第二級毒品甲基安非│            │
│    │        │          │烤產生煙霧│克、驗餘淨重93.9毫克│他命壹包（驗前淨重│            │
│    │        │          │吸食之方式│）。                │壹零點玖毫克、驗│            │
│    │        │          │施用第二級│                    │餘淨重玖點玖毫克│            │
│    │        │          │毒品甲基安│                    │）沒收銷燬之。    │            │
│    │        │          │非他命1 次│                    │                  │            │
└──┴────┴─────┴─────┴──────────┴─────────┴──────┘

司法院資訊處製作；財團法人民間司法改革基金會備份。
